臺灣高等法院花蓮分院刑事判決        100年度上易字第176號
                                    100年度上易字第178號
上  訴  人
即  被  告  謝志祥
上列上訴人因違反毒品危害防制條例案件，不服臺灣臺東地方法
院中華民國100年9月30日100年度易字第296號、第378號第一審
判決（起訴案號：臺灣花蓮地方法院檢察署100年度毒偵字第292
、333號、100年度偵字第1957號），提起上訴，本院判決如下：
    主  文
上訴駁回。
    理  由
一、按不服地方法院之第一審判決而上訴者，應向管轄第二審之
    高等法院為之；上訴書狀應敘述具體理由。刑事訴訟法第36
    1條第1項、第2項分別定有明文。又原審法院認為上訴不合
    法律上之程式或法律上不應准許或其上訴權已經喪失者，應
    以裁定駁回之；第二審法院認為上訴有第362條前段之情形
    者，應以判決駁回之。同法第362條、第367條前段亦有規定
    。亦即上訴未敘述具體理由，而不符上訴之法律上程式者，
    第二審得不命補正，以判決駁回之。所謂上訴書狀應敘述具
    體理由之「具體理由」，係指依據卷內既有訴訟資料或提出
    新事證，指摘或表明第一審判決關於認定事實、適用法律及
    量刑等足以影響判決本旨，有違法或不當之情形而言，例如
    依憑證據法則具體指出所採證據何以不具證據能力，或明確
    指出所為證據證明力之判斷如何違背經驗、論理法則等情。
    倘僅泛言原判決認定事實錯誤、違背法令、量刑失之過重或
    輕縱，難認已依上揭意旨指出具體事由。或形式上雖已指出
    具體事由，然該事由縱使屬實，亦不足以認為原判決有何不
    當或違法者，例如對不具有調查必要性之證據，法院未依聲
    請調查亦未說明理由，或援用證據不當，但除去該證據仍應
    為同一事實之認定者，亦難謂係具體理由。所為上訴，自屬
    不符法律上應具備之程式（最高法院97年度台上字第892號
    判決參照）。
二、上訴人即被告不服原判決，提起上訴，其上訴意旨略以：原
    審判決書第3頁第7行及第14行分別記載慈濟大學濫用藥物檢
    驗中心檢驗表甲基安非他命濃度前案（即100年4月7日中午1
    2時施用之犯行）為21,015ng/mL、後案（即100年4月10日中
    午12時施用之犯行）為4,610ng/mL，由此不難窺知後案所留
    指數應為前案殘餘毒素；另不得以被告自白作為有罪判決唯
    一證據，亦不得僅因被告對其有利之事實無法舉證，即認定
    被告有罪；後案所查獲的吸食器，是前案警方未查獲所留之
    ，爰提此上訴請求撤銷原判決云云。
三、查被告已於原審準備及審理程序時自白其有於原審判決事實
    欄所示之時、地施用甲基安非他命之犯行；此有慈濟大學濫
    用藥物檢驗中心檢驗總表2份、勘察採證同意書、法務部法
    醫研究所100年8月25日法醫毒字第1000004519號函各1紙、
    偵辦毒品案件涉嫌人尿液檢體採集送驗記錄表第二聯共2紙
    、現場照片共6張及扣案吸食器2組等證據可資佐證。是原審
    認定被告確有如事實欄所示先後二次施用甲基安非他命之犯
    行，並非無據。被告上訴翻異前詞，空言爭執，並未依據卷
    內既有訴訟資料或提出新事證，以指摘或表明第一審判決有
    何採證認事、用法或量刑等足以影響判決本旨之不當或違法
    ，要難謂其上訴書狀已經敘述具體理由。揆諸上開規定及說
    明，被告之上訴顯無具體理由而不合法定程式，爰不經言詞
    辯論，予以駁回。
據上論斷，應依刑事訴訟法第367條前段、第372條，判決如主文
。
中    華    民    國   100    年    12    月    30    日
                  刑事庭審判長法  官  謝志揚
                              法  官  張健河
                              法  官  林慶煙
以上正本證明與原本無異。
本件不得上訴。
中    華    民    國   100    年    12    月    30    日
                              書記官  林明智